臺灣高等法院刑事裁定
111年度抗字第1337號
抗  告  人  
即  受刑人  王舜霆


上列抗告人即受刑人因強制性交案件，不服臺灣新北地方法院中
華民國111年8月10日所為撤銷緩刑之裁定（111年度撤緩字第229
號），提起抗告，本院裁定如下：
    主  文
抗告駁回。
    理  由
一、聲請意旨略以：受刑人王舜霆因妨害性自主案件，經臺灣桃
    園地方法院以109年度侵訴字第101號判決判處有期徒刑2年
    ，緩刑4年，應於緩刑期內參加法治教育2場次，緩刑期間付
    保護管束，於民國110年8月24日確定。茲因受刑人於保護管
    束期間即110年11月28日，再犯強制性交罪，經臺灣臺中地
    方檢察署檢察官起訴，其行為違反保安處分執行法第74條之
    2第1款未保持善良品行之規定，情節重大，爰依保安處分執
    行法第74條之3第1項、刑事訴訟法第476條規定聲請撤銷緩
    刑宣告等語。　　
二、原裁定意旨略以：
㈠、受刑人前因妨害性自主案件，經臺灣桃園地方法院以109年度
    侵訴字第101號判決判處有期徒刑2年，緩刑4年，應於緩刑
    期內參加法制教育2場次，緩刑期間付保護管束，於110年8
    月24日確定（下稱前案）等情，有前案判決、本院被告前案
    紀錄表在卷可按，此部分事實可予認定。
㈡、受刑人於緩刑期間內即110年11月28日，再犯強制性交罪，經
    臺灣臺中地方檢察署檢察官起訴，並經臺灣臺中地方法院以
    111年度侵訴字第80號判決判處有期徒刑1年10月（下稱後案
    ）等情，業據被告於原審訊問時供承在卷，另有後案判決附
    卷可查，可認受刑人於緩刑期間內有為強制性交犯行。
㈢、原審審酌受刑人所犯前案犯行，經法院考量其前未曾因故意
    犯罪受有期徒刑以上刑之宣告，犯後尚有悔意，僅因一時失
    慮，致罹刑章，信其經此偵、審程序及科刑之教訓，當知警
    惕而無再犯之虞，復參酌被害人宥恕被告之犯行，認宣告之
    刑以暫不執行為適當，而諭知緩刑4年，緩刑期間並付保護
    管束等情，有前案判決可參。則受刑人既曾因強制性交犯行
    經論罪科刑，當知尊重他人身體與性自主決定權，且前案判
    決係念其並無前科，希望以法治教育培養其正確法治觀念，
    並藉由保護管束者約束導正其行，始予緩刑寬典，則其更應
    記取教訓，端正自身行止及觀念，不得再觸法網。然受刑人
    竟於緩刑期間內再犯強制性交犯行，足認其未因前案偵審過
    程及刑之宣告而記取教訓，亦未督促自身行止，恪守相關規
    定。由前各節，足認受刑人確有違反保安處分執行法第74條
    之2第1款之情形，且情節重大，其未有反省自身及悔悟之意
    ，原宣告之緩刑難收預期之效果，實有執行刑罰之必要。從
    而，聲請人聲請撤銷受刑人上開緩刑之宣告，應予准許等語
    。
三、抗告意旨略以：本人雖認為自己犯了情節重大之罪，但法治
    教育未結束，本人尚未完全學習及了解到此方面知識及案件
    ，願庭上能給機會不撤銷緩刑云云。
四、按受保護管束人在保護管束期間內，應遵守左列事項：一、
    保持善良品行，不得與素行不良之人往還。二、服從檢察官
    及執行保護管束者之命令。三、不得對被害人、告訴人或告
    發人尋釁。四、對於身體健康、生活情況及工作環境等，每
    月至少向執行保護管束者報告一次；受保護管束人違反前條
    各款情形之一，情節重大者，檢察官得聲請撤銷保護管束或
    緩刑之宣告。保安處分執行法第74條之2 第1至4款、第74條
    之3 第1 項分別定有明文。又撤銷保護管束或緩刑，係以受
    刑人違反保護管束應遵守事項，情節重大，已不能達教化目
    的，該保護管束處分已不能收效為要件，至於是否確屬情節
    重大，應斟酌確保保安處分執行命令之達成與宣告緩刑之目
    的，以是否足認原宣告緩刑難收預期效果，而有執行刑罰必
    要作為審認標準。
五、經查：
㈠、受刑人前因強制性交案件，經臺灣桃園地方法院109年度侵訴
    字第101號判決判處有期徒刑2年，緩刑4年，緩刑期間付保
    護管束，並應於緩刑期間內參加法治教育2場次，於110 年8
    月24日確定（緩刑期間自110年8月24日起至114年8月23日止
    ，以下簡稱為前案），有前案判決（見臺灣新北地方檢察署
    111年度執助字第1838號卷第2至5頁）及本院被告前案紀錄
    表可稽（見本院卷第19頁）。而受刑人於緩刑期間內之110
    年11月28日再犯強制性交罪，經臺灣臺中地方法院於111年7
    月27日以111年度侵訴字第80號判決判處有期徒刑1年10月（
    尚未確定，以下簡稱為後案），受刑人亦於原審訊問時坦承
    此犯行，有後案判決、原審訊問筆錄在卷可憑（見原審卷第
    23頁、第25至30頁），故受刑人於緩刑期間內確有另犯強制
    性交犯行。
㈡、原審已敘明受刑人既曾因強制性交犯行經論罪科刑，當知尊
    重他人身體與性自主決定權，且前案判決係念其並無前科，
    望以法治教育培養正確法治觀念，始予緩刑寬典，然受刑人
    於緩刑期間內再犯強制性交犯行，足認其未因前案偵審過程
    及刑之宣告而記取教訓，亦未督促自身行止，恪守相關規定
    ，受刑人確違反保安處分執行法第74條之2第1款保持善良品
    行之規定且情節重大，未有反省自身及悔悟之意，原宣告緩
    刑難收預期效果，實有執行刑罰必要，原裁定之理由並未有
    裁量失當或違法之處。受刑人雖以前詞為由提出抗告，然受
    刑人於前案判決後即理當知悉應尊重女性之性自主權，更應
    謹言慎行避免再觸法網，然受刑人於前案緩刑期間進行僅3
    月餘即再犯後案，且前後案均係犯強制性交罪，後案犯罪手
    法更與前案相似，足見被告於前案緩刑期間並未深切自省，
    則縱如抗告意旨所指法治教育未結束，本院仍無由認受刑人
    業因前案偵審及刑罰宣告，記取教訓而反省悔悟。是抗告意
    旨，並非可採。
六、綜上所述，原審撤銷前案緩刑宣告，核無違誤，受刑人以前
    詞提起抗告，並無理由，應予駁回。
據上論斷，應依刑事訴訟法第412條，裁定如主文。　
中　　華　　民　　國　　111 　年　　9 　　月　　13　　日
　　　　　　      刑事第七庭  審判長法　官  孫惠琳
　　　　　　　　　　　　　　　　　  法　官  張育彰
　　　　　　　　　　　　　　　　　  法　官  商啟泰
以上正本證明與原本無異。
不得再抗告。
                                    書記官  潘文賢
中　　華　　民　　國　　111 　年　　9 　　月　　14　　日